# 陈版，您好！关于合作分成项目的会计处理请教

提问人：liuwei446 时间：2021-07-06 18:49:58
陈版，您好！
某公司A的产品为自动照相设备，主要客户为办理证件需求的个人消费者，A与B、C、D公司分别签订合作协议投放设备，合作协议条款各有不同，主要条款如下：
1 、A与B之间：
A负责免费提供设备和安装调试、技术支持、后台管理及维修保障等，同时A负责收取客户付款（B不收取），B负责确定投放场地、日常运营维护管理工作及保护设备安全，双方按照扣除成本的收益5:5比例分成，设备所有权及品牌运营权归A所有。 2 、A与C之间：A负责免费提供设备和安装调试、技术支持、后台管理及日常运营和维护保障等，同时A负责收取客户付款（C不收取），C负责确定投放场地、保护设备安全（不负责日常运营维护管理工作），在A累计分成 10 万元（设备成本约 5 万元）之前，设备所有权归A，双方按照扣除成本的收益8:2比例分成，A累计分成 10 万元之后，设备所有权归C，A按每笔 5 元收取费用。 3 、A与D之间：A负责免费提供设备和安装调试、技术支持、后台管理及日常运营和维护保障等，D负责确定投放场地、保护设备安全（不负责日常运营维护管理工作），照相设备放置地点所属单位负责收取客户付款（AD均不收取）。在A累计分成 10 万元（设备成本约 5 万元）之前，双方按照扣除成本的收益6:4比例分成，A累计分成 10 万元之后，双方按照扣除成本的收益4:6比例分成。对于A公司而言，关于项目的收入、成本费用是按总额法确认还是净额法确认？请陈版指导，谢谢！

回答人：chenyiwei
这三种模式下，由于A提供设备，并且掌握相关服务的控制权，因此A均应采用总额法确认收入和成本，归属其他合作方的分成作为成本或费用处理。

提问人：liuwei446 时间：2021-07-09 23:33:06
感谢陈版，还想追问个问题：A与C之间协议约定的“A累计分成 10 万元之后，设备所有权归C，A按每笔 5 元收取费用（耗材和升级费用）”。设备所有权转移给C的时点上，A对于设备要不要进行处置处理？是的话，个人理解设备净值应该是要转入营业成本比较合适，可能存在的问题是累计分成达到 10 万元的当期收入可能小于成本，是否合理？谢谢！

回答人：chenyiwei
可以这样理解。

提问人：liuwei446 时间：2021-07-14 05:33:08
谢谢陈版回复。不好意思，漏了一种合作方式协议，协议主要内容约定：公司A负责免费提供设备和硬件维修保修（不负责软件维护），同时A负责收取客户付款（合作方D不收取），合作方D负责落地当地的业务关系、软件系统开发（自主研发软件的知识产权归D所有）及运营维护工作，双方按照扣除给第三方的分成和成本后的收益5:5比例分成，设备所有权归A所有。此种情况与之前的情况不同之处主要在于软件部分，设备服务主要包括硬件和软件部分，双方分别提供硬件和软件服务情况下，A是不是要按净额法确认收入比较合适？感谢！

回答人：chenyiwei
要考虑D所开发的软件对整个合作项目的重要程度。考虑是否可能改变A主导整个合作项目的基本判断。